臺灣新北地方法院板橋簡易庭小額民事判決
110年度板小字第3186號
原      告  台新國際商業銀行股份有限公司

法定代理人  尚瑞強  
訴訟代理人  王培如  
            翁珮珊  
被      告  徐雪美  
訴訟代理人  黃阿耀  


上列當事人間請求給付信用卡帳款事件，於民國111年2月11日言
詞辯論終結，本院判決如下：
    主  文
被告應給付原告新臺幣伍萬零壹佰零伍元，及其中新臺幣肆萬陸
仟玖佰捌拾參元自民國一百一十年四月二十三日起至清償日止，
按年息百分之十五計算之利息。
訴訟費用新臺幣壹仟元由被告負擔。
本判決得假執行。但被告如以新臺幣伍萬零壹佰零伍元為原告預
供擔保，得免為假執行。
    事實及理由
一、原告起訴主張：被告於民國99年2月1日與原告訂立信用卡使
    用契約，依約被告得憑卡於特約商店簽帳消費，但應於各記
    帳消費所約定之繳款截止日前向原告清償或以循環信用方式
    繳付最低應繳金額，如未依約繳納，應以年息20%計算遲延
    利息，另因銀行法第47條之1規定，自104年9月1日起，利息
    依年息15﹪計算，惟被告使用信用卡消費至110年4月22日結
    帳日為止，尚積欠新臺幣（下同）50,105元（其中本金46,9
    83元）及如主文第一項所示之利息未清償，迭催未理。為此
    ，爰依信用卡使用契約之法律關係，請求判決如主文第一項
    所示一節，業據提出信用卡申請書、客戶帳務查詢資料、10
    7年2月至109年10月之信用卡帳單等件為證，被告到庭固不
    否認有刷卡消費及積欠上開款項未付，惟對於原告之請求，
    另以：伊使用上開信用卡於107年9月12日刷卡支付出國機票
    費用，經原告代為付費投保新光產物保險公司(下稱新光保
    險)之旅行平安保險，詎新光保險對於伊投保期間所生之保
    險事故拒絕理賠，又伊於108年5月住院，因需要錢醫療，所
    以將銀行帳戶內之存款提領致自動扣繳卡費不成功，原告於
    109年3月將被告所使用之信用卡停卡云云置辯。是本件所應
    審酌者為：被告得否以之與新光保險間之消費糾紛做為拒絕
    給付本件信用卡款之正當事由？ 
二、經查，被告拒不繳付本件信用卡消費所依憑之理由，無非係
    以新光保險對於被告投保期間所生之保險事故拒絕理賠，然
    此乃被告與新光保險間之理賠爭議，核與本件之信用卡消費
    帳款無涉，被告自不得執此據為不負上開消費借貸款項之理
    由；復查，被告於本院110年12月21日言詞辯論時稱因需要
    錢醫療，故將銀行帳戶內之存款提出，致原告自動扣繳卡費
    不成功，惟有無資力僅係履行及清償能力之問題，債務人無
    資力非可作為拒絕給付之合法事由，況債務人對其應負之金
    錢給付義務本應負無限責任，並以其現在及將來之一切財產
    ，作為其債務之總擔保，被告自不得以無資力為由，拒絕清
    償債務，是被告上開所辯，洵屬無據，委無足採。
三、按持卡人依其與發卡機構所訂立之信用卡使用契約，取得使
    用信用卡向特約商店簽帳消費之資格，並對發卡機構承諾償
    付帳款，發卡機構則負有代持卡人結帳，清償簽帳款項之義
    務。此種持卡人委託發卡機構付款之約定，具有委任契約之
    性質，倘持卡人選擇以循環信用方式繳款，就當期應償付之
    帳款僅繳付最低應繳金額，其餘應付款項由發卡機構先行墊
    付，持卡人依約定給付循環利息者，又具有消費借貸契約之
    性質。次按「借用人應於約定期限內，返還與借用物種類、
    品質、數量相同之物。」、「遲延之債務，以支付金錢為標
    的者，債權人得請求依法定利率計算之遲延利息，但約定利
    率較高，仍從其約定利率。」，民法第478條前段及第233條
    第1項分別定有明文。復按自一百零四年九月一日起，銀行
    辦理現金卡之利率或信用卡業務機構辦理信用卡之循環信用
    利率不得超過年利率百分之十五，修正後銀行法第47之1條
    第2項定有明文。經查：被告積欠原告信用卡消費款未清償
    ，依兩造間信用卡使用契約，被告即有給付本金及利息之責
    。從而，原告本於信用卡使用契約之法律關係，請求被告給
    付如主文第一項所示之金額，為有理由，應予准許。
四、本件事證已臻明確，兩造其餘攻擊防禦方法及所提之證據，
    核與判決結果無影響，毋庸再予一一論述，附此敘明。
五、本件係關於請求金錢之給付，且其標的金額或價額在100,
    000元以下者之小額訴訟，應併依民事訴訟法第436條之19之
    規定，確定被告應負擔之訴訟費用額為如主文第2項所示金
    額，及就被告敗訴部分依職權宣告假執行及被告得供相當擔
    保金額而免為假執行。
中　　華　　民　　國　　111 　年　　3 　　月　　15　　日
                  臺灣新北地方法院板橋簡易庭
                      法  官  李昭融
以上正本係照原本作成。
如不服本判決，應於收受送達後20日內以違背法令為理由向本庭
（新北市○○區○○路○段00巷0號）提出上訴狀並表明上訴理
由（應表明一、原判決違背法令及其具體內容；二、依訴訟資料
可認為原判決有違背法令之具體事實），如於本判決宣示後送達
前提起上訴者，應於判決送達後20日內補提上訴理由書（須附繕
本），未依上揭期間補提合法上訴理由者，法院得逕以裁定駁回
上訴。如委任律師提起上訴者，應一併繳納上訴審裁判費。
中　　華　　民　　國　　111 　年　　3 　　月　　15　　日
                      書記官  王昱平